臺灣高雄地方法院刑事簡易判決　　　　 100年度簡字第3740號
聲　請　人　臺灣高雄地方法院檢察署檢察官
被　　　告　謝佩卿
被　　　告　黃程俊
被　　　告　蕭淑儀
上列被告因賭博案件，經檢察官聲請以簡易判決處刑（100年度
偵字第8598號），本院判決如下：
    主      文
謝佩卿幫助犯圖利供給賭場罪，共貳罪，各處有期徒刑貳月，如
易科罰金，均以新臺幣壹仟元折算壹日。應執行有期徒刑參月，
如易科罰金，以新臺幣壹仟元折算壹日。緩刑貳年，並應向公庫
支付新臺幣伍仟元。
黃程俊犯圖利供給賭場罪，處有期徒刑肆月，如易科罰金，以新
臺幣壹仟元折算壹日。緩刑貳年，並應向公庫支付新臺幣肆萬元
。扣案之麻將壹付（含搬風球壹粒、骰子參粒）、撲克牌壹付、
抽頭金新臺幣貳仟肆佰元，均沒收之。
蕭淑儀犯圖利供給賭場罪，處有期徒刑參月，如易科罰金，以新
臺幣壹仟元折算壹日。扣案之麻將壹付（含搬風球壹粒、骰子參
粒）、抽頭金新臺幣肆佰元，均沒收之。
    事實及理由
一、謝佩卿於民國100 年1 月1 日，將其向不知情之房東所承租
    座落於高雄市○○區○○路239 號2 樓及3 樓之房屋，分別
    以每月新臺幣（下同）7500元、5000元之代價分租予黃程俊
    及蕭淑儀。詎謝佩卿竟分別基於意圖營利供給賭博場所及聚
    眾賭博之幫助犯意，同意黃程俊及蕭淑儀以上開向謝佩卿所
    承租之處所供作賭博場所，聚集不特定賭客參與賭博，（一
    ）黃程俊基於意圖營利供給賭博場所及聚眾賭博之犯意，自
    100 年1 月中旬起，提供麻將牌及撲克牌為賭具，供劉金汶
    、黃麗卿、蔡春福、李培立、張智浩、張世調、王世雄等人
    （違反社會秩序維護法部分，另由警方裁罰）在該處2 樓賭
    博財物，麻將牌之賭法為賭客輪流作莊，每底500 元，每台
    100 元，約定抽頭方法為每自摸1 次由黃程俊抽頭200 元，
    每一圈可抽頭800 元；撲克牌則以俗稱「大老二」之玩法賭
    博，參與之每位賭客先發給17張牌，各賭客輪流跟同出牌，
    賭客中最先出盡手中持牌者即為贏家，而手中尚有持牌未出
    者，需依剩餘牌數付給贏家50至500 元不等之金額，而以此
    方式賭博財物，每位參與之賭客則需先支付100 元之抽頭金
    予黃程俊。（二）蕭淑儀自100 年2 月下旬起，提供麻將牌
    為賭具，供鄒厤珍、吳俊毅、柯銘凱、黃惠娟等人（違反社
    會秩序維護法部分，另由警方裁罰）在該處3 樓賭博財物，
    其賭法為賭客輪流作莊，每底300 元，每台100 元，約定抽
    頭方法為賭客每自摸1 次需支付蕭淑儀抽頭金200 元，每一
    圈共抽頭600 元。嗣於100 年3 月3 日18時45分許，為警持
    臺灣高雄地方法院核發之搜索票，於上址2 、3 樓當場查獲
    ，並分別於2 樓扣得麻將牌1 付（含搬風球1 粒及骰子3 粒
    ）、撲克牌1 付、抽頭金2400元及賭資12950 元（業經警依
    社會秩序維護法規定沒入）；於3 樓扣得麻將牌1 付（含搬
    風球1 粒及骰子3 粒）、抽頭金400 元、賭資7800元（業經
    警依社會秩序維護法規定沒入）及房屋租賃契約書。案經高
    雄市政府警察局左營分局報告臺灣高雄地方法院檢察署檢察
    官偵辦聲請簡易判決處刑。
二、本件除證據補充「被告謝佩卿、黃程俊及蕭淑儀於本院調查
    訊問之自白」外，其餘之犯罪證據引用檢察官聲請簡易判決
    處刑書之記載（如附件）。
三、查被告謝佩卿將上開2 樓及3 樓之房屋，各分租予被告黃程
    俊及蕭淑儀，並同意被告黃程俊及蕭淑儀以上開承租之處所
    供作賭博場所，聚集不特定賭客參與賭博，是被告謝佩卿僅
    就上開處所出租與被告黃程俊及蕭淑儀予以物質上之物力而
    已，故被告黃程俊、蕭淑儀所為，均係犯刑法第268 條前段
    之圖利供給賭博場所罪、同條後段之圖利聚眾賭博罪；被告
    謝佩卿2 次所為，均係犯刑法第30條第1 項、第268 條前段
    之幫助圖利供給賭博場所罪，及第30條第1 項、第26 8條後
    段之幫助圖利聚眾賭博罪。又被告謝佩卿2 次並未實際參與
    圖利供給賭博場所及圖利聚眾賭博之犯行，所犯情節較正犯
    輕微，均爰依刑法第30條第2 項規定，減輕其刑。聲請意旨
    認被告謝佩卿所為，均應依刑法第268 條前段之圖利供給賭
    博場所罪、同條後段之圖利聚眾賭博罪之共同正犯處斷，容
    有誤會，然上開犯罪事實既經檢察官聲請以簡易判決處刑，
    本院自得更正併予審理，附此敘明。按刑事法若干犯罪行為
    態樣，本質上原具有反覆、延續實行之特徵，立法時既予特
    別歸類，定為犯罪構成要件之行為要素，則行為人基於概括
    之犯意，在密切接近之一定時、地持續實行之複次行為，倘
    依社會通念，於客觀上認為符合一個反覆、延續性之行為觀
    念者，於刑法評價上，即應僅成立一罪，學理上所稱「集合
    犯」之職業性、營業性或收集性等具有重複特質之犯罪均屬
    之，例如經營、從事業務、收集、販賣、製造、散布等行為
    概念者是，最高法院95年度台上字第1079號判決要旨可資參
    照。查被告謝佩卿與被告黃程俊前揭犯行，自100 年1 月中
    旬起至同年3 月3 日為警查獲時止，及被告謝佩卿與被告蕭
    淑儀前揭犯行，自100 年2 月下旬起至同年3 月3 日為警查
    獲時止，所為上開行為，本質上均含有反覆為之特質，並具
    有場所相同、時間密接性，足認被告3 人自始即基於反覆實
    施之犯意，應屬具有預定同種類行為將反覆實行之集合犯，
    均就其等所犯各應論以一罪。被告黃程俊及蕭淑儀分別就所
    犯上揭圖利供給賭博場所罪及圖利聚眾賭博罪2 罪間，被告
    謝佩卿就所犯上揭幫助圖利供給賭博場所罪及、幫助圖利聚
    眾賭博罪2 罪間，各係基於單一犯意，達成其同一犯罪所為
    之各個舉動，應屬法律概念之一行為，其等一行為各觸犯上
    開2 罪名，為想像競合犯，均應依刑法第55條之規定，被告
    黃程俊及蕭淑儀各從一重之圖利聚眾賭博罪處斷，謝佩卿從
    一重之幫助圖利聚眾賭博罪處斷。又被告謝佩卿所犯上開2
    罪，犯罪時間不同、犯意各別，應分論併罰。爰審酌被告黃
    程俊及蕭淑儀人為貪圖不法利益，提供賭博場所、聚眾賭博
    ，供他人賭博輸贏財物，破壞社會善良風俗，且藉此牟得不
    法利益，而被告謝佩卿竟幫助其等2 人犯之，均所為非是，
    惟念其等犯後均坦承犯行，並斟酌其經營時間、規模大小、
    所得多寡、參與程度，復衡酌被告3 人前科素行等一切情狀
    ，分別量處如主文所示之刑，並諭知如易科罰金折算標準，
    另就被告謝佩卿部分依法定其應執行之刑，並諭知如易科罰
    金折算標準，以資懲儆。又被告謝佩卿、黃程俊均前未受有
    期徒刑以上刑之宣告，有臺灣高等法院被告前案紀錄表可佐
    ，茲念其2 人僅因一時失慮，以致誤罹刑章，諒以經此偵、
    審程式，理當知所警惕，信無再犯之虞，本院因認其2 人前
    開所宣告之刑以暫不執行為適當，均爰諭知緩刑2 年，另為
    使其2 人記取教訓，併命被告謝佩卿及黃程俊分別向公庫支
    付5000元及4 萬元，以啟自新。
四、至於上開房屋2 樓扣案之麻將1 付（含搬風球1 粒、骰子3
    粒）、撲克牌1 付及抽頭金2400元，均係被告黃程俊所有並
    分別供本案犯罪所用及因犯罪所得之物，業據被告黃程俊供
    承在卷；另於3 樓扣案之麻將1 付（含搬風球1 粒、骰子3
    粒）、抽頭金400 元，均係被告蕭淑儀所有並供本案犯罪所
    用及因犯罪所得之物，亦據被告蕭淑儀供明在卷，爰均依刑
    法第38條第1 項第2 款、第3 款之規定，分別於被告黃程俊
    及蕭淑儀之罪刑項下宣告沒收之。至扣案之房屋租賃契約書
    2 本，雖係被告謝佩卿所有之物，惟此僅係其分別與被告黃
    程俊及蕭淑儀簽訂租賃契約之證明文件，尚難論係供本件犯
    罪所得或所用之物，均爰不併予宣告沒收，附此敘明。
五、依刑事訴訟法第449 條第1 項前段、第3 項、第450 條第1
    項、第454 條第2 項，刑法第30條第1 項、第2 項、第268
    條、第55條、第51條第5 款、第41條第1 項前段、第38條第
    1 項第2 款、第3 款，刑法施行法第1 條之1 第1 項、第2
    項前段，逕以簡易判決處刑如主文所示之刑。
六、如不服本判決，得自收受送達之日起10日內，向本院提起上
    訴（須附繕本）。
中    華    民    國   100    年    8     月    31    日
                    高雄簡易庭  法  官  饒志民
以上正本，係照原本作成，證明與原本無異。
如不服本判決，得自收受送達之日起10日內，向本院提起上訴。
中    華    民    國   100    年    9     月    1     日
                                書記官  蕭永同
附錄本案論罪科刑法條：
刑法第30條
幫助他人實行犯罪行為者，為幫助犯。雖他人不知幫助之情者，
亦同。
幫助犯之處罰，得按正犯之刑減輕之。
刑法第268條
意圖營利，供給賭博場所或聚眾賭博者，處3 年以下有期徒刑，
得併科3 千元以下罰金。
附件
臺灣高雄地方法院檢察署檢察官聲請簡易判決處刑書
                                     100年度偵字第8598號
    被      告  謝佩卿  女  31歲（民國○○年○月○○日生）
                        住高雄市小港區○○○○路279號
                        國民身分證統一編號：Ｚ000000000號
                黃程俊  男  42歲（民國○○年○月○日生）
                        住高雄市○○區○○街150號之1
                        居高雄市○鎮區○○街130號7樓之1
                        國民身分證統一編號：Ｚ000000000號
                蕭淑儀  女  28歲（民國○○年○月○日生）
                        住高雄市前鎮區○○○路307號5樓
                        國民身分證統一編號：Ｚ000000000號
上列被告因賭博案件，業經偵查終結，認為宜以簡易判決處刑，
茲將犯罪事實及證據並所犯法條分敘如下：
            犯罪事實
一、謝佩卿於民國100年1月1日，將其向不知情之房東所承租座
    落於高雄市○○區○○路239號2樓及3樓之房屋，分別以每
    月新臺幣（下同）7500元、5000元之代價分租予黃程俊及蕭
    淑儀。詎謝佩卿竟分別與黃程俊及與蕭淑儀共同基於意圖營
    利供給賭博場所及聚眾賭博之犯意聯絡，同意黃程俊及蕭淑
    儀以上開向謝佩卿所承租之處所供作賭博場所，聚集不特定
    賭客參與賭博，(一)黃程俊係自100年1月中旬起，提供麻將牌
    及撲克牌為賭具，供劉金汶、黃麗卿、蔡春福、李培立、張
    智浩、張世調、王世雄等人（違反社會秩序維護法部分，另
    由警方裁罰）在該處2樓賭博財物，麻將牌之賭法為賭客輪
    流作莊，每底500元，每台100元，約定抽頭方法為每自摸1
    次由黃程俊抽頭200元，每一圈可抽頭800元；撲克牌則以俗
    稱「大老二」之玩法賭博，參與之每位賭客先發給17張牌，
    各賭客輪流跟同出牌，賭客中最先出盡手中持牌者即為贏家
    ，而手中尚有持牌未出者，需依剩餘牌數付給贏家50至500
    元不等之金額，而以此方式賭博財物，每位參與之賭客則需
    先支付100元之抽頭金予黃程俊。(二)蕭淑儀自100年2月下旬
    起，提供麻將牌為賭具，供鄒厤珍、吳俊毅、柯銘凱、黃惠
    娟等人（違反社會秩序維護法部分，另由警方裁罰）在該處
    3樓賭博財物，其賭法為賭客輪流作莊，每底300元，每台
    100元，約定抽頭方法為賭客每自摸1次需支付蕭淑儀抽頭金
    200元，每一圈共抽頭600元。嗣於100年3月3日18時45分許
    ，為警持臺灣高雄地方法院核發之搜索票，於上址2、3樓當
    場查獲，並分別於2樓扣得麻將牌1付（含搬風球1粒及骰子3
    粒）、撲克牌1付、抽頭金2400元及賭資12950元（業經警依
    社會秩序維護法規定沒入）；於3樓扣得麻將牌1付（含搬風
    球1粒及骰子3粒）、抽頭金400元、賭資7800元（業經警依
    社會秩序維護法規定沒入）及房屋租賃契約書。
二、案經高雄市政府警察局左營分局移送偵辦。
             證據並所犯法條
一、訊據被告謝佩卿固坦承將房屋分租予被告黃程俊、蕭淑儀且
    知悉聚賭之情事，惟辯稱：我知道有人在賭博，但黃程俊及
    蕭淑儀跟我說是一些朋友在打牌消遣云云；被告黃程俊及蕭
    淑儀則坦承確有提供賭具及賭博場所予劉金汶等人賭博財物
    並抽頭之情事，惟被告黃程俊辯稱：那些人都是我的朋友，
    他們到了可以自己進去，不是我刻意找來賭博的，扣除便當
    及飲料的錢後，實際上只有拿到4、5萬元云云；被告蕭淑儀
    則辯稱：我是找朋友來打牌消遣，抽頭金是提供打牌朋友的
    吃與喝及房租支付云云。經查：
    (一)被告黃程俊及被告蕭淑儀兩人互不相識，且分別自100年1
      月中旬及自100年2月下旬起，提供渠等向被告謝佩卿所承
      租座落於高雄市○○區○○路239號2、3樓之房屋，並提
      供麻將牌、骰子及撲克牌等賭具，聚集不特定之朋友前往
      賭博，且於100年3月3日18時45分許，證人劉金汶、黃麗
      卿、蔡春福、李培立、張智浩、張世調、王世雄在被告黃
      程俊所提供之該處所2樓及證人鄒厤珍、吳俊毅、柯銘凱
      、黃惠娟在被告蕭淑儀所提供之該處所3樓，分別以把玩
      撲克牌或麻將牌之方式賭博財物，且交付抽頭金予被告黃
      程俊及蕭淑儀等情，業據被告黃程俊、蕭淑儀於警詢及本
      署偵查中自承在卷，核與證人劉金汶等人於警詢時證述之
      情節相符，並有扣押筆錄、照片45張附卷可稽，復有麻將
      牌2付（含骰子6粒、搬風球2粒）、抽頭金2800元及賭資
      2萬0750元扣案足資佐證，足認被告黃程俊、蕭淑儀2人確
      有意圖營利提供場所及聚眾賭博之犯行甚明。
    (二)被告謝佩卿已自陳早已知悉被告黃程俊、蕭淑儀等人賭博
      之情事，雖又辯稱不知他們有在賭錢，只是消遣云云，然
      本件為警持搜索票執行搜索時，被告謝佩卿亦因人在該址
      2樓之賭場內，而同時為警查獲，查獲之現場並扣得有賭
      資及抽頭金等現金，又被告謝佩卿之男友即證人張智浩亦
      親自下場參與2樓賭場「大老二」之賭博，且亦自陳確有
      支付抽頭金予被告黃程俊等情，則被告謝佩卿上開所辯，
      顯不足採信。再佐以被告謝佩卿係將所承租之高雄市○○
      區○○路239號1樓作為販賣有機食品之營業處所，而為補
      貼房租之支出，始將上開處所之2、3樓分租予被告黃程俊
      及蕭淑儀使用，惟觀諸該棟房屋之現場照片及證人李培立
      、張智浩、張世調、王世雄於警詢中之證述可知，被告黃
      程俊及蕭淑儀所分租之上開處所2、3樓，均需經由被告謝
      佩卿管理之1樓店面後之樓梯進出，而本件參與賭博之賭
      客均可自由經過被告謝佩卿所經營之1樓店面前往設於2、
      3樓之賭場賭博，顯見被告謝佩卿係同意上開不認識之不
      特定人前往2、3樓賭博，始允許該等人自由進出其經營之
      店面，益徵被告謝佩卿確有分別與被告黃程俊及與被告蕭
      淑儀共同經營賭博場所及聚眾賭博之犯意甚明。是被告謝
      佩卿前揭所辯，顯係事後卸責之詞，不足採信。
    (三)至於被告黃程俊及蕭淑儀雖以前詞置辯，惟亦不否認確有
      邀集不特定之友人賭博並抽頭之情事，堪認渠等確有經營
      賭博場所及聚眾賭博甚明。本件事證明確，被告謝佩卿、
      黃程俊、蕭淑儀之犯行，均堪以認定。
二、被告謝佩卿、黃程俊、蕭淑儀所為，均犯刑法第268條前、
    後段之意圖營利提供賭博場所罪及聚眾賭博罪嫌。被告謝佩
    卿與被告黃程俊及被告謝佩卿與被告蕭淑儀間，就上開犯行
    有犯意聯絡及行為分擔，為共同正犯。又被告等人意圖營利
    提供處所為賭博場所以聚眾賭博，係以一行為觸犯數罪名，
    為想像競合犯，應依刑法第55條規定，從一重之意圖營利聚
    眾賭博罪論處。又扣案如犯罪事實欄所載之物，係為被告等
    人所有，且供渠等犯罪所用之物及因犯罪所得之物，請依刑
    法第38條第3項、同條第1項第2款及第3款之規定，宣告沒收
    。
三、依刑事訴訟法第451條第1項聲請逕以簡易判決處刑。
    此  致
臺灣高雄地方法院
中    華    民    國   100    年    6     月    21    日
                               檢  察  官  陳文哲